【裁判字號】    89,訴,656
【裁判日期】    900226
【裁判案由】    違反毒品危害防制條例
【裁判全文】
臺灣屏東地方法院刑事判決                          八十九年度訴字第六五六號
    公  訴  人  臺灣屏東地方法院檢察署檢察官
    被      告  甲○○
    指定辯護人  本院公設辯護人乙○○
右列被告因違反毒品危害防制條例案件，經檢察官提起公訴（八十九年度偵字第五一
四三號），本院判決如左：
     主  文
甲○○連續販賣第二級毒品，累犯，處有期徒刑玖年。扣案之安非他命貳佰貳拾壹點
零伍公克沒收銷燬；電子磅秤壹個及犯罪所得現款新台幣伍萬元均沒收，如全部或一
部不能沒收時，追徵其價額或以其財產抵償之；空夾鏈袋貳佰伍拾只沒收。
     事  實
一、甲○○前科累累，曾於民國八十六年間因竊盜案件，經本院判處有期徒刑一年確
    定，嗣假釋後付保護管束，於八十七年四月二日期滿，假釋未經撤銷，仍不知悛
    悔，基於意圖販賣第二級毒品安非他命營利之概括犯意，於八十九年九月二日，
    在屏東縣崁頂鄉力社村之某處公墓，以每俗稱「一台」（按約為三十八公克）新
    台幣（下同）一萬三千元之代價，向姓名年籍不詳綽號「賓仔」之男子購入安非
    他命後，用其所有之電子磅秤一個及備置大小尺寸不同之空夾鏈袋合計二百五十
    只為工具，將「一台」安非他命分裝成每小包重約三點七公克之分量，嗣以每小
    包二千至二千五百元不等之價格，連續在高雄、屏東地區販售予姓名年籍不詳綽
    號「賓仔」、「鹽拉」及「裕仔」之成年男子。迨於同年九月七日上午十一時四
    十分許，經警依法搜索屏東縣潮州鎮○○街三六號二樓甲○○與陳素馨住處，查
    獲並扣得甲○○所有之安非他命二百二十一點一公克（送驗含袋秤重二百二十一
    點一公克，驗後含袋重二百二十一點零五公克）、電子磅秤一個、空夾鏈袋二百
    五十只及販毒所得贓款五萬元。
二、案經屏東縣警察局潮州分局報請臺灣屏東地方法院檢察署檢察官偵查起訴。
     理  由
一、訊據被告甲○○矢口否認販賣安非他命之事實，辯稱：扣案之毒品、電子磅秤及
    夾鏈袋等，係友人綽號「阿國」者整包寄放，伊不知裡面係何物，而現款五萬元
    係陳素馨所有，不是伊的，警察騙伊說要連陳素馨一起移送，並說祇要伊扛下來
    承認販毒，將可交保，而且扣案之五萬元也會發還，伊信以為真，所以才承認販
    毒云云。經查：
（一）本件被告於警訊及初於檢察官訊問時，經告知其犯罪嫌疑及所犯所有罪名；得
      保持緘默，無須違背自己之意思而為陳述；得選任辯護人；得請求調查有利之
      證據等權利事項後，據其坦承不諱，而販賣毒品乃法懸為厲禁並嚴加查緝之重
      大犯罪，況被告前自七十年間起，迄八十九年間止，即不斷因竊盜、搶奪（陸
      海空軍刑法）、詐欺、違反肅清煙毒條例及麻醉藥品管理條等案件，陸續經訴
      追、審判及執行，其有累累之前科，復智慮無缺，苟無販賣毒品之行為，斷無
      自白犯行之可能，所辯：警方謂倘承認犯行，即會受輕微強制處分並發還扣案
      之現款云云，誠大違情理，委無可採。再者，衡諸常情，被告驟遭搜索查獲大
      量安非他命、電子磅秤及空夾鏈袋等物，其初於應訊之際，諒不及權衡思索飾
      卸之道，所為之供述，洵然較諸事後臨訟翻異者可採。本件於查無可證明被告
      事後更異之詞與事實相符，亦無可證明被告前供虛偽或有其他疵瑕之情況下，
      自不得任意捨其出於自由意識下之初供，而為對其有利之認定。
（二）本件扣案之晶體，經送高雄醫學大學附設中和紀念醫院，以薄層色層分析法抽
      樣檢驗結果，含袋秤重達二百二十一點一公克，呈甲基安非他命陽性反應，有
      該院檢驗報告單一紙可稽（按查獲所秤含袋重二百零四點三公克﹙分別為三點
      七公克者九包、三十八公克者四包、十九公克者一包﹚）。而如此鉅量之安非
      他命，遠逾僅供被告自身施用之數量，且本件查獲有電子磅秤一個及空夾鏈袋
      二百五十只等分裝工具，是被告有分裝安非他命販售之犯行，堪以認定。又被
      告自承將重約三十八公克俗稱「一台」之安非他命，分裝成每小包重約三點七
      公克之份量，並以每小包二千至二千五百元不等之價格販售他人，依此核計，
      「一台」之安非他命約可分裝成十小包，販售可得約二萬元至二萬五千元不等
      之價款，相較其初始購入「一台」之安非他命之代價僅為一萬三千元而言，顯
      然有利可圖，復參酌本件扣有販毒所得贓款五萬元，足認被告分裝安非他命販
      售，顯係基於營利之意圖。
（三）另被告請求傳訊綽號「阿國」者，證明本件扣案之安非他命、電子磅秤及空夾
      鏈袋等物乃綽號「阿國」者所寄放；請求傳訊陳素馨，證明本件扣案之現款為
      陳素馨所有等事實。惟查，被告所舉之證據方法，本院實無從查考，且縱確有
      「阿國」之人，亦難期其會承認擁有大量毒品及牽涉分裝毒品之電子磅秤、空
      夾鏈袋等物之情事；而現款五萬元為被告所有一節，則經陳素馨於警訊供述明
      確，與被告所供者一致，本件事證已明，被告犯行洵堪認定，上開所請核無必
      要，爰不予調查。
二、按安非他命係第二級毒品，核被告販賣安非他命，係犯毒品危害防制條例第四條
    第二項之販賣第二級毒品罪。其先後多次犯行，時間緊接，犯罪構成要件相同，
    顯係基於概括犯意反覆為之，為連續犯，應以一罪論，除法定刑無期徒刑部分外
    ，餘並加重其刑。被告持有安非他命進而販賣，持有之低度行為應為販賣之高度
    行為所吸收，不另論罪。又查被告前因竊盜案件，經本院判處有期徒刑一年確定
    ，嗣假釋後付保護管束，於八十七年四月二日期滿，假釋未經撤銷，其未執行之
    刑，以已執行論，有臺灣屏東地方法院檢察署刑案資料查註紀錄表及本院全國前
    案紀錄表可按，其於五年內再犯本件有期徒刑以上之罪，為累犯，除法定刑無期
    徒刑部分外，餘並加重其刑，併前揭論以連續犯加重部分遞加之。爰審酌被告素
    行不端，販賣毒品，助長毒品氾濫，戕害他人身心，且事後矯飾犯行，未見悔意
    等一切情狀，量處如主文所示之刑，以資懲儆。
三、至扣案之安非他命驗後重二百二十一點零五公克（含無法析離殘渣之包裝袋），
    為第二級毒品，不問屬於犯人與否，應依毒品危害防制條例第十八條第一項前段
    沒收銷燬。扣案之電子磅秤一個，為被告所有供犯罪所用之物；現款五萬元，為
    被告因販毒所得財物，均應依毒品危害防制條例第十九條第一項沒收，如全部或
    一部不能沒收時，追徵其價額或以其財產抵償之。扣案之空夾鏈袋二百五十只，
    為被告所有供犯罪預備之物，應依刑法第三十八條第一項第二款沒收。
據上論斷，應依刑事訴訟法第二百九十九條第一項前段，毒品危害防制條例第四條第
二項、第十八條第一項前段、第十九條第一項，刑法第十一條、第五十六條、第四十
七條、第三十八條第一項第二款，判決如主文。
本案經檢察官林吉泉到庭執行職務。
中      華      民      國      九十      年      二    月    二十六    日
                                      臺灣屏東地方法院刑事第三庭
                                          法  官  蔡憲德
右正本證明與原本無異。
對於本判決如有不服應於收受送達後十日內向本院提出上訴書狀上訴於台灣高等法院
高雄分院並按他造當事人之人數附具繕本。
                                          書記官  林鴻仁
中      華      民      國      九十      年      二     月    二十六   日
附錄本案論罪科刑法條
毒品危害防制條例
第四條第二項：
製造、運輸、販賣第二級毒品者，處無期徒刑或七年以上有期徒刑，得併科新台幣七
百萬元以下罰金。


司法院資訊處製作；財團法人民間司法改革基金會備份。
